臺灣嘉義地方法院刑事判決
111年度易字第354號
公  訴  人  臺灣嘉義地方檢察署檢察官
被      告  何俊賢




上列被告因竊盜案件，經檢察官提起公訴（111 年度偵字第6177
、6731號），本院依簡式審判程序審理，判決如下：
    主    文
何俊賢犯刑法第三百二十一條第一項第二、三款之竊盜未遂罪，
累犯，處有期徒刑伍月，如易科罰金，以新臺幣壹仟元折算壹日
；扣案之老虎鉗壹支沒收。又犯刑法第三百二十一條第一項第三
款之竊盜未遂罪，累犯，處有期徒刑肆月，如易科罰金，以新臺
幣壹仟元折算壹日；另案扣案之切割機壹具沒收。應執行有期徒
刑柒月，如易科罰金，以新臺幣壹仟元折算壹日。
    犯罪事實
一、何俊賢意圖為自己不法之所有，基於加重竊盜之犯意，分別
　　為下列行為：
　㈠於民國111 年5 月29日15時許，持其所有客觀上對人之生命
　　、身體有危害而足以供兇器使用之老虎鉗1 支，拆卸徐桐榮
　　所有坐落嘉義縣○○鄉○○村○○0 ○0 號存放農具倉庫之
　　後面窗戶鐵架後，攜該支老虎鉗、翻越該窗戶進入倉庫搜尋
　　財物，移動放置地面之冷氣機1 台、鐵輪1 個、鋼鐵鑄工具
　　1 袋，然冷氣機、鐵輪均因太重而無法搬離現場，而鋼鐵鑄
　　工具不具有變賣價值，致其行竊目的未能得逞，其離去時，
　　將上開老虎鉗1 支遺忘在現場。嗣何俊賢乃於同年6 月2 日
　　10時10分許，騎乘車牌號碼000-000 之普通重型再前往上址
　　倉庫後面，爬窗戶進入倉庫拿回該支老虎鉗，正欲離去之際
　　，為警據報於同日10時32分許趕至現場查獲上情，當場扣得
　　冷氣機1 台、鐵輪1 個、鋼鐵鑄工具1 袋（均已發還徐桐榮
　　及老虎鉗1 支。　　
　㈡於111 年5 月29日19時47分許，持其所有客觀上對人之生命
　　、身體有危害而足以供兇器使用之插電切割機1 具，進入由
　　何炳煌擔任主委、位在嘉義縣○○鄉○○村○○00○0 號之
　　「玄聖宮」內，乘無人在場之際，拉開切割機之電線插入壁
　　上插座，以切割機將鐵製香油箱上方蓋子中央切開1 處長方
　　型空間後，自該處長方型空間往箱內查看搜尋香油錢，再自
　　香油箱左側間隙往箱內查看確認現金無幾，即未伸手入香油
　　箱竊取香油錢，便攜帶切割機離去，致其行竊目的未能得逞
　　。嗣翌（30）日8 時許，「玄聖宮」工作人員發現香油箱被
　　切割而報警處理，經警調閱現場監視器錄影畫面而循線查獲
　　上情。　
二、案經嘉義縣警察局民雄分局報請臺灣嘉義地方檢察署檢察官
　　偵查起訴。 
    理    由
一、本件被告何俊賢所犯之罪，為死刑、無期徒刑、最輕本刑為
    3 年以上有期徒刑以外之罪，其於審理程序進行中，就被訴
    事實為有罪之陳述，經本院告知簡式審判程序之旨，並聽取
    檢察官及被告之意見後，裁定進行簡式審判程序。 
二、認定犯罪事實所憑之證據及理由：　
  ㈠犯罪事實一㈠：
    此部分竊盜犯行，業據被告於警、偵訊、本院審理時均坦承
　　不諱，核與證人即被害人徐桐榮所述相符，並有現場照片、
　　贓物認領保管單、扣押物品清單在卷足憑（見警7658卷第10
　　-14 頁、第15頁；偵6177卷第40-41 頁；院卷第43頁），及
　　扣案老虎鉗1 支可佐。該等補強證據，足徵被告任意性自白
　　核與事實相符，堪予採信。
　㈡犯罪事實一㈡：
    此部分竊盜犯行，業據被告於警、偵訊、本院審理時均坦承
　　不諱，核與證人即被害人何炳煌所述相符，並有照片黏貼紀
　　錄表（監視器翻拍與現場照片）、檢察官勘驗筆錄在卷可參
　　（見警7782卷第9-13頁；偵6731卷第30-31 頁；監視器光碟
　　在警7782卷密封袋內）。是該等補強證據，足徵被告任意性
　　自白核與事實相符，堪予採信。　
　㈢綜上，本件事證明確，被告之犯行洵以認定，應依法論科。
三、論罪科刑及沒收：
  ㈠被告分持老虎鉗、切割機均係金屬材質，足供破壞窗戶鐵架
　　、鐵製香油箱使用，堪認質地堅硬，若持以攻擊他人，在客
　　觀上足對人之生命、身體安全構成威脅，具有危險性，而屬
　　兇器無訛。是核被告就犯罪事實一㈠所為，係犯刑法第321
　　條第2 項、第1 項第2 、3 款之竊盜未遂罪；就犯罪事實一
　　㈡所為，係犯刑法第321 條第2 項、第1 項第3 款之竊盜未
　　遂罪。同一竊盜行為同時具備刑法第321 條第1 項所列數款
　　加重條件時，係屬實質上之一罪（最高法院69年度台上字第
　　3945號判例意旨參照）。被告雖已著手加重竊盜行為之實施
　　，惟未取得財物，均屬未遂犯。
　㈡被告所犯上開犯罪事實一㈠㈡犯行，犯意各別，行為互殊，
　　侵害法益不同，應予分論併罰。 　　
  ㈢被告前因①不能安全駕駛致交通危險案件，經本院以106 年
　　度嘉交簡字第686 號判決處以有期徒刑4 月確定；②竊盜案
　　件，經本院以106 年度易字第470 號判決處以有期徒刑7 月
　　確定；③不能安全駕駛致交通危險案件，經本院以106 年度
　　嘉交簡字第938 號判決處以有期徒刑3 月確定；④竊盜案件
　　，經本院以106 年度易字第885 號判決處以有期徒刑7 月確
　　定，上開①至④罪，經裁定應執行有期徒刑1 年4 月在案（
　　下稱甲案執行）；另因⑤竊盜案件，經本院以106 年度易字
    第665 號判決處以有期徒刑8 月確定；⑥竊盜等案件，經本
    院以106 年度易字第885 號判決分別處以有期徒刑3 月、4 
    月確定，上開⑤至⑥各罪，經裁定應執行有期徒刑11月在案
　　（下稱乙案執行）；前開甲案（徒刑期間106 年10月19日至
　　108 年2 月18日）、乙案（徒刑期間108 年2 月19日至109
　　年1 月18日）接續執行，於108 年5 月15日假釋後接執行拘
　　役部分，嗣其假釋遭撤銷而入監執行殘刑6 月22日，迄109
　　年12月24日執行完畢等節，有臺灣高等法院被告前案紀錄表
　　可稽，其受有期徒刑執行完畢後，5 年以內故意再犯本件有
　　期徒刑以上之2 罪，為累犯；經參酌司法院釋字第775 號解
　　釋意旨、最高法院刑事大法庭110 年度台上大字第5660號裁
　　定意旨等，衡酌被告於上開前案有期徒刑執行完畢後，又再
　　犯本件，可認其對刑罰反應力薄弱，且本案與前案均含相同
　　罪質竊盜之罪，是認本案依累犯規定對被告加重其刑，並無
　　其所受刑罰超過所應負擔罪責而致其人身自由因此遭受過苛
　　之侵害情事，故依刑法第47條第1 項之規定加重其刑。被告
　　前開犯行屬未遂犯，亦依刑法第25條第2 項之規定減輕其刑
　　，及依法與上開加重事由，先加後減之。
　㈣爰審酌被告身體健全，不思循以正當管道營生，卻下手行竊
　　他人財物，不尊重他人之財產權，甚且踰越牆垣、攜帶兇器
　　為之，嚴重影響社會治安，所為誠屬不該；惟念被告皆坦承
　　犯行之態度，幸未得逞，慮及被害人意見表示（參警7782卷
　　第8 頁；院卷第29頁本院公務電話紀錄表），兼衡被告犯罪
　　動機、手段、個人智識程度、經濟與生活狀況（參院卷第82
　　-83 頁審理筆錄所載）等一切情狀，分別量處如主文所示之
　　刑，及定應執行刑，並均諭知易科罰金之折算標準。　
　㈤沒收部分：
　  扣案之老虎鉗1 支、另案本院111 年度易字第427 號扣案之
　　切割機1 具，均係被告所有、分別供前開犯罪事實一㈠、㈡
　　犯罪所用之物，業據其供述在卷（參偵6731卷第29頁；院卷
　　第76頁、第78-79 頁、第89-93 頁），依刑法第38條第2 項
　　前段，在各該罪項下宣告沒收。 
據上論結，應依刑事訴訟法第273 條之1 第1 項、第299 條第1
項前段，刑法第321 條第1 項第2 、3 款、第2 項、第25條第2
項、第47條第1 項、第51條第5 款、第41條第1 項前段、第8 項
、第38條第2 項前段，刑法施行法第1 條之1 第1 項，判決如主
文。
本案經檢察官顏榮松偵查起訴，由檢察官陳則銘到庭實行公訴。
中　　華　　民　　國　　111 　年　　9 　　月　　1 　　日
                刑事第二庭    法  官  王品惠
以上正本證明與原本無異。
如不服本判決應於收受送達後20日內向本院提出上訴書狀，並應
敘述具體理由；其未敘述上訴之理由者，應於上訴期間屆滿後20
日內向本院補提理由書（均須按他造當事人之人數附繕本）「切
勿逕送上級法院」。
告訴人或被害人如不服判決，應備理由具狀向檢察官請求上訴，
上訴期間之計算，以檢察官收受判決正本之日起算。
                              書記官  戴睦憲
中　　華　　民　　國　　111 　年　　9 　　月　　1 　　日
附錄本案論罪科刑法條： 
中華民國刑法第321 條第1 項第2 、3 款：
犯前條第1 項、第2 項之罪而有下列情形之一者，處6 月以上5
年以下有期徒刑，得併科50萬元以下罰金：
二、毀越門窗、牆垣或其他安全設備而犯之。 
三、攜帶兇器而犯之。